【裁判字號】    89,訴,864
【裁判日期】    890731
【裁判案由】    毒品危害防制條例
【裁判全文】
臺灣板橋地方法院刑事判決                          八十九年度訴字第八六四號
    公  訴  人  臺灣板橋地方法院檢察署檢察官
    被      告  甲○○
右列被告因毒品危害防制條例案件，經檢察官提起公訴（八十八年度毒偵緝字第五０
０號）暨移送併辦（八十九年度毒偵字第二三一五號），本院判決如左：
    主  文
甲○○連續施用第一級毒品，累犯，處有期徒刑捌月，扣案之第一級毒品海洛因壹包
（淨重零點參伍公克）沒收銷燬之；又連續施用第二級毒品，累犯，處有期徒刑陸月
，扣案之第二級毒品安非他命壹包（毛重柒點伍公克）沒收銷燬之。應執行有期徒刑
壹年，扣案之第一級毒品海洛因壹包（淨重零點參伍公克）、第二級毒品安非他命壹
包（毛重柒點伍公克）均沒收銷燬之。
    事  實
一、甲○○有多次麻醉藥品管理條例前科，於民國八十七年五月六日曾因麻醉藥品管
    理條例罪，經本院判處有期徒刑七月確定，於八十八年二月七日縮刑期滿執行完
    畢。其前因施用第二級毒品安非他命案件，經本院於八十七年六月六日以八十七
    年度毒聲字第一七二號裁定送觀察、勒戒後，認無繼續施用毒品之傾向，由台灣
    板橋地方法院檢察署檢察官於八十七年八月十八日以八十七年度偵字第九０五五
    號、第一一八六八號、第一一九六二號為不起訴處分確定。詎甲○○猶不知悔改
    ，又分別基於施用第一級、第二級毒品之概括犯意，均自八十八年八月十四日起
    至同年十二月二十九日止，在台北縣蘆洲市○○路八七號九樓之四及台北縣三重
    市○○街某處等地，將第一級毒品海洛因摻入香煙內吸食之方式，連續多次施用
    第一級毒品海洛因，及以吸食器為工具，連續多次施用第二級毒品安非他命。嗣
    經警於八十八年八月十七日二十三時三十分許，在台北縣三重市○○街臨八二號
    之一前查獲；又於八十八年十二月二十九日十二時三十分許，在桃園縣龜山鄉○
    ○村○○○街與文東三街口為警查獲，並扣得甲○○所有之第二級毒品安非他命
    一包（毛重七．五公克）、第一級毒品海洛因一包（淨重０．三五公克）。經本
    院以八十八年度毒聲字第六五八六號裁定送觀察、勒戒後，有繼續施用毒品傾向
    。
二、案經台北市少年隊報請臺灣板橋地方法院檢察署檢察官偵查起訴暨移送併辦。
    理  由
一、右揭犯罪事實，業據被告甲○○於本院審理中坦承不諱，並有如事實欄所載之安
    非他命一包（毛重七．五公克）、海洛因一包（淨重０．三五公克）扣案可證。
    且被告分別於八十八年八月十七日二十三時三十分許及八十八年十二月二十九日
    十二時三十分許，為警查獲時所採取之尿液經檢驗結果，均呈嗎啡及甲基安非他
    命陽性反應，此亦有台北市立療養院八十八年八月二十三日煙毒尿液檢驗報告書
    、桃園縣衛生局八十九年一月七日不法藥物尿液檢定書各一紙附卷可稽；又扣案
    之白色粉末，經送請法務部調查局鑑定結果，乃屬第一級毒品海洛因，淨重０．
    三五公克，復有該局八十九年一月十三日（八九）000000000號鑑定通
    知書一件在卷可憑。另被告前因施用第二級毒品安非他命案件，經本院於八十七
    年六月六日以八十七年度毒聲字第一七二號裁定送觀察、勒戒後，認無繼續施用
    毒品之傾向，由台灣板橋地方法院檢察署檢察官於八十七年八月十八日以八十七
    年度偵字第九０五五號、第一一八六八號、第一一九六二號為不起訴處分確定等
    事實，復有台灣板橋地方法院檢察署八十七年度偵字第九０五五號、第一一八六
    八號、第一一九六二號不起訴處分書、台灣板橋地方法院檢察署刑案資料查註記
    錄表、台灣高等法院檢察署刑案紀錄簡覆表各一件在卷足憑；被告經觀察、勒戒
    後，五年內再犯毒品危害防制條例第十條第一、二項之罪，經本院以八十八年度
    毒聲字第六五八六號裁定送觀察、勒戒後，有繼續施用毒品傾向，亦有本院八十
    八年度毒聲字第六五八六號裁定、台灣台北看守所附設勒戒處所八十九年一月十
    一日有無繼續施用毒品傾向證明書附卷可憑。本件事證明確，被告犯行應堪認定
    。
二、核被告施用海洛因之所為，係犯毒品危害防制條例第十條第一項之施用第一級毒
    品罪；施用安非他命之所為，係犯毒品危害防制條例第十條第二項之施用第二級
    毒品罪。其非法持有海洛因及安非他命之低度行為，已為渠進而施用之高度行為
    所吸收，均不復另論。被告先後多次施用第一、二級毒品，各係時間緊接，罪名
    與構成要件均屬相同，顯各係基於概括犯意反覆為之，各應依刑法第五十六條連
    續犯之規定論以一罪，並加重其刑；被告有事實欄所載之前科，有台灣高等法院
    檢察署刑案紀錄簡覆表在卷可查，五年內再犯有期徒刑以上之本件各罪，為累犯
    ，依法遞加重其刑。被告所犯二罪，犯意各別，行為互殊，應分論併罰。爰審酌
    被告之品性、犯罪之動機、目的、手段、施用海洛因、安非他命之次數及犯罪後
    態度良好坦承犯行等一切情狀，分別量處如主文所示之刑，並定其應執行刑以資
    懲儆。
三、扣案之第一級毒品海洛因一包（淨重０．三五公克）、第二級毒品安非他命一包
    （淨重七．五公克），係屬毒品，依毒品危害防制條例第十八條第一項前段宣告
    沒收銷燬之。
四、有關被告八十八年八月十八日起回溯九十六小時內以外，施用第一級、第二級毒
    品之犯行，雖未據檢察官提起公訴，惟此部分之犯行與本件科刑部分，時間緊接
    ，罪名與犯罪構成要件均屬相同，顯係基於概括犯意反覆為之，具有連續犯之裁
    判上一罪之關係，為起訴效力所及，本院自得一併審理，併此敘明。
據上論斷，應依刑事訴訟法第二百九十九條第一項前段、毒品危害防制條例第十條第
一、二項、第十八條第一項前段、刑法第十一條前段、第五十六條、第四十七條、第
五十一條第五款，判決如主文。
本案經檢察官林建中到庭執行職務。
中      華      民      國      八十九     年       七    月   三十一   日
                              臺灣板橋地方法院刑事第一庭
                                      法  官  毛崑山
右正本證明與原本無異
如不服本判決應於送達後十日內向本院提出上訴狀
                                      書記官  章宏萱
中      華      民      國      八十九     年       七    月   三十一   日
毒品危害防制條例第十條：
施用第一級毒品者，處六月以上五年以下有期徒刑。
施用第二級毒品者，處三年以下有期徒刑。
毒品危害防制條例第十八條：
查獲之毒品及專供製造或施用毒品之器具，不問屬於犯人與否，均沒收銷燬之。但合
於醫藥或研究之用者，得不予銷燬。
前項合於醫藥或研究用毒品或器具之管理辦法，由法務部會同行政院衛生署定之。


司法院資訊處製作；財團法人民間司法改革基金會備份。
